---
title: "Tarea4.Analisis del Sistema de Medida"
author: "AMM"
date: "9/11/2017"
output:
  prettydoc::html_pretty:
    theme: cayman
    highlight: github
    fig_width: 6
    fig_height: 5
    fig_caption: true
---

```{r setup, include=FALSE}
knitr::opts_chunk$set(echo = TRUE)
```
```{r echo=FALSE, message=FALSE} 
library(prettydoc) # tema pretty para el html
library(packagedocs) # compilación html
library(ggplot2)
library(dplyr)
```

# Análisis Gage R&R
El análisis Gage R&R no es útil para evaluar un producto o proceso, sino para evaluar la habilidad de medir el producto o proceso de una forma precisa y consistente. Un análisis Gage R&R nos permite investigar:

* si la variabilidad del sistema de medida es pequeña comparada con la variabilidad del proceso
* cuánta de la variabilidad en el sistema de medida está causada por diferencias entre los operadores
* si el sistema de medida es capaz de discriminar entre diferentes elementos (parts).

Gage R&R calcula la variación total (VT) a partir de tres fuentes: 

1. Parts o elementos que son medidos.
2. Appraisers u operarios
3. Equipment (gage) o equipación de medida.


Gage R&R utiliza la variación total para determinar cuánta de esta variación es atribuible a los aparatos (repetitividad: habilidad de un operador de repetir consistentemente la misma medida del mismo elemento,, utilizando la misma equipación bajo las mismas condiciones)  y a los operarios (capacidad de una equipación de medida, utilizada por varios operadores, de reproducir consistentemente la misma medición del mismo elemento bajo las mismas condiciones).

$$\sigma^2=\sigma^2_{Gage}+\sigma^2_{part}$$
con 
$$\sigma^2_{Gage}=\sigma^2_{repetitividad}+\sigma^2_{reproducibilidad}$$
siendo $\sigma^2_{repetitividad}=\sigma^2_{error}$ el error residual, y 
$$\sigma^2_{reproducibilidad}=\sigma^2_{operador}+\sigma^2_{operador:part}$$.

##Ejemplo:
 
Un fabricante de baterías hace varios tipos de baterías/pilas para uso doméstico. El BB de la compañía quiere empezar un proyecto Seis Sigma para mejorar la línea de producción de las pilas de voltaje 1.5. Ha relacionado la CTQ identificada en la fase I (Definir) mediante la variable output "voltaje". Ahora el sistema de medida ha de ser evaluado antes de comenzar otros análisis.

Hay 2 voltímetros disponibles y 3 pilas diferentes son seleccionadas al azar al final de la línea de producción. Se mide el voltaje de cada pila con cada voltímetro 3 veces.  Los datos son los siguientes:

```{r}
voltmeter = factor(rep(1:2, each = 9))
battery = factor(rep(rep(1:3, each = 3), 2))
run = factor(rep(1:3, 6))
voltage = c(1.4727, 1.4206, 1.4754, 1.5083, 1.5739, 1.4341, 1.5517, 1.5483, 1.4614, 
            1.3337,1.6078, 1.4767, 1.4066, 1.5951, 1.8419,1.7087, 1.8259, 1.5444)
batteries = data.frame(voltmeter, battery,run, voltage)
ggplot(batteries,aes(voltmeter,voltage))+geom_boxplot(aes(colour=battery))

```

### Pregunta 1: ¿Qué aprecias en el gráfico?


El objetivo en un proyecto de mejora es poder discriminar entre las pilas (parts). El voltímetro hace el papel de operador que realiza la medida (appraisal). 

Utilizamos la función de la librería SixSigma que proporciona el análisis GAge R&R íntegro, incluida la tabla de ANOVA y la descomposición Gage de la varianza:

```{r, fig.height=10, fig.width=7}
library(SixSigma)
#ss.rr(var, part, appr, data, main, sub)
my.rr <- ss.rr(var = voltage, part = battery,
               appr = voltmeter,
               data = batteries,
               main = "Six Sigma Gage R&R Measure",
               sub = "Batteries Project MSA")

```

### Pregunta 2. Interpreta los resultados del análisis Gage. ¿Hay problemas con el sistema de medida? Justifícalo. ¿Se corresponde con lo que apreciaste en el gráfico inicial?

### Pregunta 3.  Identifica la relación entre la tabla de Anova y la tabla Gage de descomposición de la varianza.
