---
title: "Análisis de Capacidad"
author: "Mejora de Procesos (1479)"
date: ""
output:
  prettydoc::html_pretty:
    theme: cayman
    highlight: github
    fig_width: 7
    fig_height: 5
    fig_caption: true
---

```{r setup, include=FALSE}
knitr::opts_chunk$set(echo = TRUE)
```
```{r echo=FALSE, message=FALSE} 
library(prettydoc) # tema pretty para el html
library(packagedocs) # compilación html
library(ggplot2)
library(dplyr)
library(SixSigma)
library(pander) # para tablas en Rmarkdown
library(qcc)
```


Vamos a utilizar los tiempos de espera en cola de los clientes (estudiantes) que han solicitado el reconocimiento de créditos transversales en algún momento a lo largo del curso 2015-16.


Leemos en primer lugar los datos y seleccionamos las variables 'tpo.espera.min', de los tiempos de espera en cola expresados en minutos, y 'mes', referido al mes en el que se ha presentado la solicitud.
```{r}
# utilizamos un banco de datos de tiempos de espera en cola del curso 2016-17
datosbd=load("cegeca16.RData")

# Seleccionamos exclusivamente los tiempos de espera y el mes
datos=tiemposespera %>%
  select(tpo.espera.min,mes)%>%
  mutate(mes=factor(mes,levels=c("sept.","oct.","nov.","dic." , "ene." , "feb.","mar.","abr." ,"may.", "jun.",  "jul.")))%>%
  filter(tpo.espera.min != is.na(tpo.espera.min))
head(datos)
```


Para los tiempos de espera en cola calculamos una descriptiva global y otra por meses:
```{r}
resumen=datos %>%
  summarise(media=mean(tpo.espera.min),min=min(tpo.espera.min),max=max(tpo.espera.min),total=n())
pander(resumen)

resumen.mes=datos %>%
  group_by(mes)%>%
  summarise(media=mean(tpo.espera.min),min=min(tpo.espera.min),max=max(tpo.espera.min),total=n())
pander(resumen.mes)

# Y los visualizamos gráficamente:
ggplot(datos,aes(mes,tpo.espera.min))+geom_boxplot(aes(colour=as.factor(mes)))
```



Se aprecia claramente que los meses de junio a noviembre tienen un comportamiento especialmente diferente al resto de meses. Veamos este comportamiento respecto a rendimiento/capacidad del sistema.

Creamos una función que nos calcula los índices de capacidad básicos:
```{r}
cap.fun=function(datos,lsl,usl){
  xbar=mean(datos)
  s=sd(datos)
  zu=(usl-xbar)/s
  zl=(lsl-xbar)/s
  pdfe=pnorm(zl)+1-pnorm(zu)
zbench=qnorm(pdfe)
zscore=min(c(zu,-zl))
Pp=(usl-lsl)/(6*s)
Ppk=min(c(zu/3,-zl/3 ))
return(data.frame(zl=zl,zu=zu,pdfe=pdfe,zbench=zbench,zscore=zscore,Pp=Pp,Ppk=Ppk))}
```

Y calculamos dichos índices de capacidad de modo global con todos los datos:
```{r}
lsl=0;usl=60
cap.global=cap.fun(datos$tpo.espera.min,lsl,usl)
pander(cap.global)
```
y de modo específico cada mes:
```{r}
pormes=tapply(datos$tpo.espera.min,INDEX=as.factor(datos$mes),FUN=cap.fun,lsl=lsl,usl=usl)
pander(pormes)
```

Si además definimos qué entendemos por defecto, podemos calcular el rendimiento (YIELD) y todas las medidas relacionadas para cuantificar capacidad en términos del número de defectos. Globalmente tenemos:
```{r}
defectos=sum(datos$tpo.espera.min>usl)+sum(datos$tpo.espera.min<lsl)
opp=length(datos$tpo.espera.min)
pander(ss.ca.yield(defects = defectos, rework = 0, opportunities = opp))
```


```{r}
ss.ca.cp(datos$tpo.espera.min,LSL=0,USL=14,LT=TRUE)

```


## Análisis de capacidad con 'qcc'
Utilizando la librería 'qcc' realizamos el análisis de capacidad con todos los datos disponibles, considerando posibles diferencias entre los meses del curso:
```{r}
cap <- qcc.groups(datos$tpo.espera.min, datos$mes)
q <- qcc(cap, type="xbar", nsigmas=3, plot=TRUE)
plot(q)

lsl=0;usl=60
target=30
process.capability(q, spec.limits=c(lsl,usl),target=target)
```


Separamos en particular el mes de septiembre y repetimos el análisis de capacidad con idénticos objetivos y límites de especificación, pero diferenciando por días (laborables):
```{r}
datos.sep=tiemposespera%>%
  select(fecha,mes,tpo.espera.min)%>%
  filter(mes=="sept.")%>%
  mutate(fecha=factor(fecha,levels=as.character(unique(fecha[mes=="sept."]))))

cap <- qcc.groups(datos.sep$tpo.espera.min, datos.sep$fecha)
q <- qcc(cap, type="xbar", nsigmas=3, plot=TRUE)
plot(q)

lsl=0;usl=60
target=30
process.capability(q, spec.limits=c(lsl,usl),target=target)

```

Quitamos ahora los meses críticos, de junio a noviembre (ambos incluidos) y enero:
```{r}
datos.p=datos %>%
  filter(mes %in% c( "dic.", "feb.", "mar.", "abr.", "may.")) %>%
  mutate(mes=factor(mes,levels=unique(mes)))

cap <- qcc.groups(datos.p$tpo.espera.min, datos.p$mes)
q <- qcc(cap, type="xbar", nsigmas=3, plot=TRUE)
plot(q)

lsl=0;usl=60
target=30
process.capability(q, spec.limits=c(lsl,usl),target=target)
```


